el: Τύπος ραφιού: Πίσω παραθύρου; Βάσης δαπέδου; Κοτσαδόρου; Στέγη; Ανταλλακτικού ελαστικού; Πορτ μπαγκάζ; Άλλο
pt-BR: Tipo de prateleira: Janela traseira; Suporte de chão; Engate; Telhado; Estepe; Porta-malas; Outro
nl: Rektype: Achterruit; Vloermontage; Trekhaak; Dak; Reservewiel; Kofferbak; Andere
sl-SI: Vrsta stojala: Zadnje vetrobransko okno; Talni nosilec; Za prevoz koles; Avtomobilska strešna; Rezervna guma; Prtljažnik; Drugo
fi: Telinetyyppi: Takaikkuna; Lattiakiinnitys; Peräkoukku; Katto; Vararengas; Alushousut; Muu
th: ประเภทชั้นวาง: หน้าต่างด้านหลัง; ติดพื้น; ยางพ่วง; หลังคา; ยางอะไหล่; กางเกงว่ายน้ำขาสั้น; อื่นๆ
ko: 랙 유형: 뒷창문; 바닥 장착; 히치; 지붕; 스페어 타이어; 트렁크; 기타
cs: Typ nosiče: Zadní okno; Držák na podlahu; Závěs; Střecha; Rezervní pneumatika; Trup; Jiné
vi: Loại giá đỡ: Cửa sổ sau; Gắn sàn; Kéo dây; Mái nhà; Lốp dự phòng; Cốp xe; Khác
es: Tipo de portaequipajes: Ventana trasera; Montaje en piso; Enganche; Tejado; Rueda de repuesto; Maletero; Otros
bg-BG: Тип багажник: Заден прозорец; Монтаж на пода; Скачен; Покрив; Резервна гума; Багажник; Други
pl: Typ szafy: Tylna szyba; Mocowanie podłogowe; Hak holowniczy; Dach; Koło zapasowe; Bagażnik; Inne
pt-PT: Tipo de suporte: Janela traseira; Suporte de montagem de chão; Engate; Telhado; Pneu sobresselente; Masculino; Outro
nb: Racktype: Bakvindu; Gulvmontering; Festepunkt; Tak; Reservehjul; Bakstativ; Annet
en: Rack type: Back window; Floor mount; Hitch; Roof; Spare tire; Trunk; Other
sk-SK: Typ nosiča: Zadné okno; Držiak na podlahu; Hitch; Strecha; Náhradná pneumatika; Kufor; Iné
zh-CN: 架子类型: 后窗; 落地式安装; 牵引装置; 屋顶; 备胎; 拳击手短裤; 其他
ja: ラックタイプ: バックウィンドウ; フロアマウント; ヒッチ; 屋根; スペアタイヤ; トランク; その他
sv: Typ av hyllställ: Bakfönster; Golvfäste; Hake; Tak; Reservdäck; Baklucka; Övrigt
it: Tipo di scaffale: Vetro posteriore; Montaggio a pavimento; Gancio; Tetto; Ruota di scorta; Bermuda; Altro
da: Racktype: Bagvindue; Gulvmontering; Hitch; Tag; Reservehjul; Trunk; Andet
ro-RO: Tip suport: Fereastră spate; Montare pe podea; Cuplaj; Plafon; Anvelopă de rezervă; Portbagaj; Altele
hr-HR: Vrsta nosača: Stražnji prozor; Podni; Branik; Krov; Rezervna guma; Prtljažnik; Ostalo
de: Fahrradträgertyp: Rückfenster; Bodenmontage; Anhängerkupplung; Dach; Ersatzrad; Kofferraum; Sonstiges
ru: Тип места для хранения: Заднее окно; Крепление на пол; Сцепка; Крыша; Запасное колесо; Багажник; Другое
zh-TW: 貨架類型: 後窗; 落地式安裝; 掛勾; 屋頂; 備胎; 樹幹; 其他
lt-LT: Bagažinės tipas: Su langeliu gale; Montuojama ant grindų; Kabinama; Stogas; Atsarginė padanga; Bagažinė; Kita
tr: Raf Tipi: Arka pencere; Zemin montajı; Aksama; Çatı; Yedek lastik; Mayo; Diğer
fr: Type de bâti: Fenêtre arrière; Montage au sol; Attelage; Toit; Pneu de rechange; Tronc; Autre
hu: Tárolóhely típusa: Hátsó ablak; Padlóra rögzíthető; Hátulra szerelhető; Tetőre szerelhető; Pótkerék; Csomagtartó; Egyéb